【裁判字號】    99,易,1165
【裁判日期】    990827
【裁判案由】    贓物
【裁判全文】
臺灣臺中地方法院刑事判決              99年度易字第1165號
公  訴  人  臺灣臺中地方法院檢察署檢察官
被      告  乙○○
上列被告因贓物案件，經檢察官聲請簡易判決處刑（99年度偵字
第3367號），嗣經本院簡易庭認不宜以簡易判決處刑，並移送本
院依通常程序審理，因被告就被訴事實為有罪之陳述，經本院告
知簡式審判程序意旨，並聽取當事人之意見後，改行簡式審判程
序，判決如下：
    主  文
乙○○收受贓物，累犯，處有期徒刑參月，如易科罰金，以新臺
幣壹仟元折算壹日。
    犯罪事實
一、乙○○前於民國96年間因竊盜案件，經臺灣雲林地方法院判
    處有期徒刑6月確定，復因竊盜、贓物等案件，經同法院分
    別判處有期徒刑6月、3月，應執行有期徒刑8月確定，經接
    續執行，甫於97年6月23日因縮刑期滿而執行完畢。詎其仍
    不知悔改，明知姓名、年籍均不詳，綽號「大胖勇」之成年
    男子於98年9月12日晚間10時30分許至同年月13日上午9時間
    之某時，在臺中市○○路中正公園內所交付並委託其代售之
    NOKIA牌、6120型手機1支，係大胖勇於98年9月12日晚間10
    時30分後之某時，在不詳地點所拾獲侵占之贓物（序號：00
    0000000000000號，原係丙○○所有，置在臺中市○○區○
    ○路441之49號旁之機車內，於98年9月12日晚間10時許遭竊
    ），竟基於收受贓物之犯意，允為收受，復於98年9月13日
    上午9時許，在上開中正公園內，欲將上揭手機賣給林永杰
    ，惟林永杰於將其申請使用之行動電話門號0000000000號
    SIM卡插入上開手機試撥後，不願購買，乃於翌日在上址公
    園內歸還予乙○○，乙○○又另以他法處分該行動電話。嗣
    因丙○○報警，經警調閱上開手機之通聯資料而循線查獲上
    情。
二、案經丙○○訴由臺中市警察局第五分局報請臺灣臺中地方法
    院檢察署檢察官偵查後聲請簡易判決處刑，本院認不宜以簡
    易判決處刑，改依通常訴訟程序審理。
    理  由
一、按除簡式審判程序及簡易程序及第376條第1款、第2款所列
    之罪之案件外，第一審應行合議審判，又除被告所犯為死刑
    、無期徒刑、最輕本刑為3年以上有期徒刑之罪或高等法院
    管轄第一審案件者外，於刑事訴訟法第273條第1項程序進行
    中，被告先就被訴事實為有罪之陳述時，審判長得告知被告
    簡式審判程序之旨，並聽取當事人、代理人、辯護人及輔佐
    人之意見後，裁定進行簡式審判程序；刑事訴訟法第284條
    之1、第273之1條第1項分別定有明文。查本件被告乙○○所
    犯係屬刑事訴訟法第376條第1款所列之最重本刑為3年以下
    有期徒刑、拘役或專科罰金之罪，依法獨任進行審理程序，
    又被告於本院行準備程序時就被訴事實為有罪之陳述，依前
    揭規定，經聽取當事人之意見後，裁定改行簡式審判程序。
    又簡式審判程序之證據調查，依刑事訴訟法第273條之2規定
    ，不受同法第159條第1項審判外陳述排除之限制，再被告對
    於卷內之各項證據，亦不爭執證據能力，故卷內所列之各項
    證據，自得作為證據，合先敘明。
二、上揭犯罪事實，業據被告乙○○於偵查及本院審理時坦承不
    諱，核與證人林永杰於警詢中證述之情節相符，且上開手機
    係丙○○所有，放置於其所有之機車置物箱內，於98年9月
    12 日晚間10時許，在臺中市○○區○○路441之49號旁遭竊
    一節，業據告訴人丙○○指訴綦詳，並有丙○○所有上開手
    機（序號：000000000000000號）、林永杰所有上開行動電
    話門號0000000000號之通聯資料查詢單6紙在卷可稽。足徵
    被告自白因有其他證據可補強，且查與事實相符，足予憑採
    。本案事證明確，被告犯行已經證明，應依法論科。
三、按收受贓物為贓物罪之概括規定，凡與贓物罪有關，不合於
    搬運、寄藏、故買、牙保贓物，而其物因他人財產犯罪已成
    立贓物之後，有所收受而取得持有者均屬之（最高法院82年
    度臺非字第188號判決意旨參照），是核被告乙○○所為，
    係犯刑法第349條第1項之收受贓物罪。原聲請簡易判決處刑
    書雖認係成立刑法第349條第2項之牙保贓物罪，惟此業經公
    訴檢察官具狀更正起訴事實及所犯法條為刑法第349條第1項
    之收受贓物罪（參見本院卷第11頁99年度蒞字第3031號補充
    理由書），先予敘明。又被告前有犯罪事實欄所載之前科，
    甫於97年6月23日因縮刑期滿執行完畢而出監，此有臺灣高
    等法院被告前案紀錄表及在監在押全國紀錄表各1份在卷可
    稽，其受徒刑之執行完畢後，5年以內故意再犯本件有期徒
    刑以上之罪，為累犯，應依刑法第47條第1項規定，加重其
    刑。爰審酌被告之素行，兼衡量其智識程度、本案犯罪之動
    機及目的、被害人所受損害之程度，暨其犯後已知坦承犯行
    、態度良好等一切情狀，量處如主文所示之刑，並諭知易科
    罰金之折算標準。
四、依刑事訴訟法第273條之1第1項、第299條第1項前段、第310
    條之2、第454條第1項，刑法第349條第1項、第41條第1項、
    第47條第1項，刑法施行法第1條之1第1項、第2項前段，判
    決如主文。
五、如不服本判決，應於收受送達後10日內向本院提出上訴書狀
    ；並應敘述具體理由；其未敘述上訴理由者，應於上訴期間
    屆滿後20日內向本院補提理由書（均須按他造當事人之人數
    附繕本）「切勿逕送上級法院」。
本案經檢察官甲○○到庭執行職務。
中    華    民    國    99    年    8     月    27    日
                  刑事第七庭    法  官  黃賢婷
以上正本證明與原本無異。
                                書記官  江美琪
中    華    民    國    99    年    8     月    27    日
附錄本案論罪科刑法條全文：
中華民國刑法第349條
收受贓物者，處3年以下有期徒刑、拘役或5百元以下罰金。
搬運、寄藏、故買贓物或為牙保者，處5年以下有期徒刑、拘役
或科或併科1千元以下罰金。
因贓物變得之財物，以贓物論。

司法院資訊處製作；財團法人民間司法改革基金會備份。
